Inventaris van het archief van de Bedrijfsvereniging voor het Bank- en Verzekeringswezen, Groothandel en Vrije Beroepen (BV25), 1949-1997
Nationaal Archief, Den Haag
Bedrijfsvereniging voor het Bank- en Verzekeringswezen, Groothandel en Vrije Beroepen
BV Bank, Verzekering
1949-1997
P13
12.90 meter; 426 inventarisnummers.
Normale geschreven en gedrukte documenten, geen bijzondere handschriften.
Nationaal Archief, Den Haag
Bedrijvenvereniging voor het Bank- en Verzekeringswezen, Groothandel en Vrijeberoepen.
Het archief van de Bedrijvenvereniging voor het Bank- en Verzekeringswezen, Groothandel en Vrijeberoepen bestaat voornamelijk uit een aantal notulen en agenda's van vergaderingen, jaarverslagen, besluitlijsten en correspondentie, kortom de algemene administratie m.b.t. de uitvoering van de sociale verzekeringswetten waarvoor de bedrijvenvereniging verantwoordelijkheid droeg over de periode van 1949-1997. Tevens zijn er rubrieken die vallen onder de sectie bijzonder. Hierbij valt te denken aan zaken als de statuten en reglementen van de vereniging, bestuursinformatie, en een overzicht van kleine commissies die in vergadering zijn genomen. Evenals de commissie beleggingsvoorschriften aangaande de uitvoer van sociale verzekeringswetten als de WW en de Ziektewet.
Archiefvorming
Geschiedenis van de archiefvormer
De Bedrijfsvereniging voor het Bank- en Verzekeringswezen, Groothandel en Vrije Beroepen (BV 25), werd op 27 januari 1950 opgericht en op 6 december 1951 officieel door de staatssecretaris van Sociale Zaken erkend als bedrijfsvereniging in de zin van de Werkloosheidswet. Behalve met de uitvoering van de Werkloosheidswet zou de bedrijfsvereniging zich volgens de statuten ook bezighouden met de uitvoering van de Ziektewet en de Kinderbijslagwet.
Het ontstaan van bedrijfsverenigingen als die voor het bank- en verzekeringswezen, groothandel en vrije beroepen vond plaats in het kader van de in 1952 tot stand gekomen Organisatiewet Sociale Verzekering. Deze wet droeg met ingang van 1953 de uitvoering van de wettelijke sociale verzekeringen tegen ongevallen, invaliditeit, ziekte en werkloosheid, alsmede de uitvoering van de Kinderbijslagwet op aan destijds 26 bedrijfsverenigingen, ingedeeld naar sectoren van het bedrijfs- en beroepsleven. In de praktijk kwam de uitvoering van de verzekeringen tegen ongevallen en invaliditeit pas in 1967 bij de bedrijfsverenigingen te berusten, terwijl de Kinderbijslagwet vanaf 1963 door de Raden van Arbeid werd uitgevoerd.
De nieuw gevormde bedrijfsverenigingen kenden een verplicht lidmaatschap van werkgevers. In het bestuur waren organisaties van werkgevers en werknemers gelijkelijk (paritair) vertegenwoordigd.
De Bedrijfsvereniging voor Bank- en Verzekeringswezen, Groothandel en Vrije Beroepen of kortweg BV 25 kende een Dagelijks Bestuur, een Pleno- of Algemeen Bestuur (meestal alleen Bestuur genoemd), en een Algemene Ledenvergadering, later Algemene Vergadering genoemd. Zoals het merendeel van de bedrijfsverenigingen had ook de BV 25 de administratie van leden en verzekerden alsmede de administratie m.b.t. de uitvoering van de sociale verzekeringswetten opgedragen aan het aan het eveneens in 1952 opgerichte Gemeenschappelijk Administratiekantoor (GAK). In een door het Bestuur van de bedrijfsvereniging ingestelde Kleine Commissie, werden besluiten werden genomen ten aanzien van specifieke gevallen met betrekking tot de uitvoering van de sociale verzekeringswetten. Met de inwerkingtreding van de Wet op de Arbeidsongeschiktheidsverzekering in 1967, en de Algemene Arbeidsongeschiktheidswet in 1976 namen de taken van de bedrijfsvereniging in omvang toe. In 1987 nam de bedrijfsvereniging een deel van de taken van de Bedrijfsvereniging voor de Mijnindustrie over. In 1997 werden de bedrijfsverenigingen opgeheven. Hun taken zijn overgenomen door het Landelijk Instituut voor Sociale Verzekeringen (LISV). Op zijn beurt is het LISV
in 2002 opgeheven. Rechtsopvolger is Uitvoering Werknemersverzekeringen (UWV).
Geschiedenis van het archiefbeheer
Het archief van de Bedrijfsvereniging voor het Bank- en Verzekeringswezen, Groothandel en Vrije Beroepen is afkomstig van het GAK. Het werd in 1999 samen met de archieven van andere bedrijfsverenigingen en het archief van de Federatie van Bedrijfsverenigingen overgebracht naar het IISG. Het archief is daar in 2000 ge誰nventariseerd volgens het schema Algemeen-Bijzonder. Het betreft de inventarisnummers 22, 26 t/m 32, 140 en 161 t/m 307.
Het secretariaatsarchief van BV25 is naar LISV overgebracht en in 2002 overgenomen door UWV. UWV heeft de dossiers ge誰nventariseerd welke in de ISSG-inventaris ontbreken.
De door het IISG en de door UWV ge誰nventariseerde archiefdelen zijn in 2005 in het Nationaal Archief tot een geheel samengevoegd.
De verwerving van het archief
Het archief is krachtens bepalingen van de Archiefwet overgebracht.
Inhoud en structuur van het archief
10.03; 2.25
Inhoud
Omdat zowel de administratie van leden en verzekerden als de administratie m.b.t. de uitvoering van de sociale verzekeringswetten was opgedragen aan het GAK bevat het archief voornamelijk stukken van algemene aard, met name vergaderstukken, correspondentie en jaarverslagen (het z.g. 'beleidsarchief').
Het archiefdeel van de BV25 bevat naast stukken van algemene aard, met name vergaderstukken, correspondentie en jaarverslagen (het z.g. 'beleidsarchief') ook een bescheiden verzameling stukken betreffende de beleidsbepaling en uitvoering van de sociale zekerheidswetten.
De omvang van het ge誰nventariseerde archief bedraagt 12,9 m.
Aanwijzingen voor de gebruiker
Openbaarheidsbeperkingen
Deels openbaar, deels beperkt openbaar (B). De inv.nrs. 133, 266-306 en 381-387 zijn openbaar 75 jaar na sluiting van de betreffende dossiers.
Materi谷le beperkingen
Aanvraaginstructie
Openbare archiefstukken kunnen online worden aangevraagd en gereserveerd. U kunt dit ook via de terminals in de studiezaal van het Nationaal Archief doen. Om te kunnen reserveren dient u de volgende stappen te volgen:
U maakt een profiel aan op www.gahetna.nl, en logt vervolgens in
Via de archiefinventaris (alleen de beschrijvingen met rode nummers) selecteert u het gewenste archiefstuk door op de knop 'Reserveren' te klikken
In het volgende scherm geeft u aan op welke dag u het archiefstuk wilt inzien
Indien u zich bevindt in de studiezaal en een tafelnummer heeft ontvangen kunt u dit nummer vermelden. Als u geen tafelnummer heeft kunt u tafelnummer 777 laten staan
Vervolgens bevestigt u uw reservering door deze te versturen.
Verwant materiaal
Beschikbaarheid van kopie谷n
Bijlagen
Gebruikte afkortingen
AG/WW
Arbeidsgehandicapten/Werkloosheidswet
BV
bedrijfsvereniging
BV25
bedrijfsvereniging Banken
BWO
Bestuurlijke Werkgroep Overdracht
IISG
Internationaal Instituut voor Sociale Geschiedenis
LISV
Landelijke Instituut voor Sociale Verzekeringen
PR-commissie
Bestuurlijke commissie Public Relations
VZO
Voorzittersoverleg
UWV
Uitvoering Werknemersverzekeringen
WAO
Wet Arbeidsongeschiktheid
WW
Werkloosheidswet
ZW
Ziektewet
Beschrijving van de series en archiefbestanddelen
- ALGEMEEN, I.
  - Vergaderstukken, a.
    - Notulen van vergaderingen van het Dagelijks Bestuur., 1950-1996; 1-16; 16 omslagen
      Periodes 1993 apr.-1994 en 1996 mrt.-dec. ontbreken.
      - 1950-1953, 1
      - 1954-1955, 2
      - 1956-1958, 3
      - 1959-1961, 4
      - 1962-1964, 5
      - 1965-1968, 6
      - 1969-1970, 7
      - 1971-1972, 8
      - 1973-1975, 9
      - 1976-1977, 10
      - 1978-1979, 11
      - 1980-1981, 12
      - 1982-1983, 13
      - 1984-1985, 14
      - 1986-1989, 15
      - 1990-1996, 16
    - Notulen van vergaderingen van het Pleno-Bestuur., 1950-1992; 17-21; 5 omslagen
      - 1950-1956, 17
      - 1957-1964, 18
      - 1965-1972, 19
      - 1973-1980, 20
      - 1981-1992. (uitgebreider dan IISG/NA-gedeelte), 21
    - Notulen van de (Buitengewone) Algemene ledenvergaderingen (ledenraad)., 1952-1992; 22-25; 4 omslagen
      - 1952-1965, 22
      - 1966-1974, 23
      - 1975-1983, 24
      - 1984-1995, 25
    - Besluitenlijsten van vergaderingen van het Dagelijks Bestuur, van het (Pleno- en Algemeen) Bestuur en van Algemene ledenvergaderingen (ledenraad)., 1950-1994; 26-35, 308
      UWV: 2 omslagen; 2 pakken (NA 10 omslagen).
      - 1956-1957, 26
      - 1958-1963, 27
      - 1964-1967, 28
      - 1968-1972, 29
      - 1973-1977, 30
      - 1978-1981, 31
      - 1982-1985, 32
      - 1986-1989, 33
      - 1990-1992, 34
      - 1993-1995 juni., 35; 1 pak
      - 1995 juli-1997, 308; 1 pak
    - Besluitenlijsten van het Voorzittersoverleg (VZO), ook wel Presidium genoemd., 1993 okt-1996 dec; 329; 1 omslag
    - Besluitenlijsten van de Financi谷le Commissie., 1993 mrt.-1996 nov; 330; 1 omslag
    - Verslagen van de Commissie Volumebeleid AG/WW Arbeidsgehandicapten/Werkloosheidswet)., 1995 mrt.-1997jan; 331; 1 omslag
    - Verslagen en besluitenlijsten van de PR-commissie., 1987-1993; 372; 1 omslag
    - Besluitenlijsten van de vergaderingen van de Bestuurlijke Werkgroep Overdracht (BWO)., 1996-1997; 373; 1 omslag
    - Verslagen van de Werkgroep Handhaving., 1993 juli-1995 sept; 374; 1 omslag
    - Agenda's met bijlagen van vergaderingen van het Dagelijks Bestuur, van het (Pleno- c.q. Algemeen) Bestuur en van (Buitengewone) Algemene Ledenvergaderingen (ledenraad)., 1950-1997; 36-160, 309-321; 124 omslagen en14 pakken
      Vanaf 1992 met notulen.
      - 1950-1951, 36
      - 1952, 37
      - 1953, 38
      - 1954, 39; 1 pak
      - 1955, 40
      - 1956, 41; 1 pak
      - 1957, 42
      - 1958, 43; 1 pak
      - 1959, 44
      - 1960, 45; 1 pak
      - 1961, 46
      - 1962, 47; 1 pak
      - 1963, 48; 1 pak
      - 1964, 49; 1 pak
      - 1965, 50; 1 pak
      - 1966, 51; 1 pak
      - 1967 januari-augustus, 52
      - 1967 september-december, 53
      - 1968, 54
      - 1969 januari-mei, 55
      - 1969 juni-december, 56
      - 1970 januari-augustus, 57
      - 1970 oktober-december, 58
      - 1971 januari-maart, 59
      - 1971 april-juni, 60
      - 1971 september-december, 61
      - 1972 januari-april, 62
      - 1972 mei-augustus, 63
      - 1972 september-december, 64
      - 1973 januari-maart, 65
      - 1973 april-augustus, 66
      - 1973 september-december, 67
      - 1974 januari-april, 68
      - 1974 mei-augustus, 69
      - 1974 september-december, 70
      - 1975 januari-mei, 71
      - 1975 juni-augustus, 72
      - 1975 september-december, 73
      - 1976 januari-april, 74
      - 1976 mei-augustus, 75
      - 1976 september-december, 76
      - 1977 januari-mei, 77
      - 1977 juni-september, 78
      - 1977 oktober-december, 79
      - 1978 januari-maart, 80
      - 1978 april-juli, 81
      - 1978 augustus-december, 82
      - 1979 januari-mei, 83
      - 1979 juni-september, 84
      - 1979 oktober-december, 85
      - 1980 januari-maart, 86
      - 1980 april-augustus, 87
      - 1980 september-december, 88
      - 1981 januari-maart, 89
      - 1981 mei-september, 90
      - 1981 oktober-december, 91
      - 1982 januari-maart, 92
      - 1982 mei-juni, 93
      - 1982 juli-september, 94
      - 1982 oktober-december, 95
      - 1983 januari-februari, 96
      - 1983 maart 30-mei., 97
      - 1983 juni-september, 98
      - 1983 oktober-december, 99
      - 1984 januari-februari, 100
      - 1984 maart-mei, 101
      - 1984 juni-september, 102
      - 1984 oktober-december, 103
      - 1985 januari-mei, 104
      - 1985 juni-september, 105
      - 1985 oktober-december, 106
      - 1986 januari-juni, 107
      - 1986 augustus-december, 108
      - 1987 januari-maart, 109
      - 1987 april-september, 110
      - 1987 oktober-december, 111
      - 1988 januari-april, 112
      - 1988 mei-augustus, 113
      - 1988 september-december, 114
      - 1989 januari-augustus, 115
      - 1989 oktober-december, 116
      - 1990 januari-juni, 117
      - 1990 augustus-september, 118
      - 1990 oktober-december, 119
      - 1991 januari-februari, 120
      - 1991 maart., 121
      - 1991 april-juni, 122
      - 1991 juli-augustus, 123
      - 1991 september-oktober, 124
      - 1991 november-december, 125
      - 1992 januari, 126
      - 1992 februari-juni 3, 127; 1 pak
      - 1992 juni 17-juli, 128
      - 1992 augustus, 129; 1 pak
      - 1992 september-november, 130
      - 1992 december, 131
      - 1993 januari, 132
      - 1993 februari-maart, 133; 1 pak
        Openbaarheid beperkt tot 1 januari 2069
      - 1993 april, 134
      - 1993 mei, 135
      - 1993 juli, 136
      - 1993 augustus, 137
      - 1993 september, 138
      - 1993 oktober, 139
      - 1993 november, 140
      - 1993 december, 141
      - 1994 januari, 142
      - 1994 februari-maart, 143; 1 pak
      - 1994 april-juni, 144
      - 1994 juli-augustus, 145
      - 1994 september, 146
      - 1994 oktober-november, 147; 1 pak
      - 1994 december 7, 148
      - 1994 december 21, 149
      - 1995 januari-februari, 150
      - 1995 maart-april, 151; 1 pak
        (01-03 en 15-03 niet bij NA?)
      - 1995 mei, 152
      - 1995 juni, 153
      - 1995 juli, 154
      - 1995 augustus, 155
      - 1995 september-oktober 11, 156
      - 1995 oktober 19, 157
      - 1995 november, 158
      - 1995 december 6 en 15, 159
      - 1995 december 20, 160
      - 1996 januari 10-februari, 309
      - 1996 maart-april 03, 310
      - 1996 april 24-mei, 311
      - 1996 juni 05, 312
      - 1996 juni 26, 313
      - 1996 juni 28-juli, 314
      - 1996 aug, 315
      - 1996 sept, 316
      - 1996 okt, 317
      - 1996 nov, 318
      - 1996 dec. 4-dec.11, 319
      - 1996 dec. 18-1997 jan, 320
      - 1997 feb.-juli, 321
    - Agenda's met bijlagen van vergaderingen van de Financi谷le Commissie., 1992-1996; 332-339; 6 omslagen en 2 pakken
      - 1992-1993 feb, 332
      - 1993 mrt.-1993 juni, 333
      - 1993 aug.-1994juni, 334; 1 pak
      - 1994 juli-dec, 335
      - 1995 jan.-juni, 336; 1 pak
      - 1995 juli-1996 jan, 337
      - 1996 feb.-juni, 338
      - 1996 juli-nov, 339
    - Agenda's en bijlagen van de Commissie Volumebeleid AG/WW (Arbeidsgehandicapten/Werkloosheidswet)., 1995 mrt.-1997 jan; 340-343; 4 omslagen
      - 1995 mei-juni, 340
      - 1995 aug.-nov, 341
      - 1995 dec.-1996 mrt, 342
      - 1996 apr.-juli, 343
    - Presentielijsten van vergaderingen van het Dagelijks Bestuur, van het (Pleno-) Bestuur en van de Algemene ledenvergaderingen (ledenraad)., 1950-1996; 161-170; 11 omslagen
      - 1950-1955, 161
      - 1956-1959, 162
      - 1960-1964, 163
      - 1965-1967, 164
      - 1968-1970, 165
      - 1971-1974, 166
      - 1975-1976, 167
      - 1977-1979, 168
      - 1980-1983, 169
      - 1984-1987, 170
      - 1994-1996, 371
    - Agenda's en bijlagen van het Voorzittersoverleg (VZO), ook wel Presidium genoemd., 1993-1996; 322-328; 6 omslagen 1 pak
      - 1993-1994, 322; 1 pak
      - 1995 jan.-juni, 323
      - 1995 juli-dec, 324
      - 1995 jan.-mei, 325
      - 1996 juni-juli 10, 326
      - 1996 juli 31-aug, 327
      - 1996 sep.-dec, 328
    - Agenda's en bijlagen van de werkgroep Bestuurlijke Werkgroep Overdracht (BWO)., 1996-1997; 375, 426; 2 omslagen
      - 1996 nov.-1997 feb, 426
      - 1997 mrt.-juli, 375
    - Agenda's en bijlagen van de werkgroep Werkgroep Handhaving van de regelgeving met betrekking tot de sociale zekerheidswetten., 1993-1996; 376-379; 4 omslagen
      - 1993-1994 sep, 376
      - 1994 okt-1995 mrt, 377
      - 1995 mei-sept, 378
      - 1996 mrt. 20, 379
  - Correspondentie, b.
    - Correspondentie, met bijlagen., 1950-1997; 171-242, 344-350; 72 omslagen 7 pak
      - 1949-1951, 171
      - 1952, 172
      - 1953, 173
      - 1954, 174
      - 1955 januari-augustus, 175
      - 1955 september-december, 176
      - 1956, 177
      - 1957 januari-mei, 178
      - 1957 juni-december, 179
      - 1958, 180
      - 1959, 181
      - 1960, 182
      - 1961, 183
      - 1962, 184
      - 1963, 185
      - 1964, 186
      - 1965, 187
      - 1966, 188
      - 1967, 189
      - 1968, 190
      - 1969 januari-juni, 191
      - 1969 juli-december, 192
      - 1970, 193
      - 1971, 194
      - 1972, 195
      - 1973 januari-augustus, 196
      - 1973 september-december, 197
      - 1974 januari-juli, 198
      - 1974 augustus-december, 199
      - 1975 januari-mei, 200
      - 1975 juni-december, 201
      - 1976 januari-juni, 202
      - 1976 juli-december, 203
      - 1977 januari-mei, 204
      - 1977 juni-december, 205
      - 1978, 206
      - 1979 januari-augustus, 207
      - 1979 september-december, 208
      - 1980 januari-juni, 209
      - 1980 juli-december, 210
      - 1981 januari-juni, 211
      - 1981 juli-december, 212
      - 1982 januari-juni, 213
      - 1982 juli-december, 214
      - 1983 januari-juni, 215
      - 1983 juli-december, 216
      - 1984 januari-mei, 217
      - 1984 juni-december, 218
      - 1985 januari-juni, 219
      - 1985 juli-december, 220
      - 1986, 221
      - 1987 januari-augustus, 222
      - 1987 september-december, 223
      - 1988 januari-mei, 224
      - 1988 juni-december, 225
      - 1989 januari-mei, 226
      - 1989 juni-december, 227
      - 1990 januari-juni, 228
      - 1990 juli-december, 229
      - 1991 januari-juni, 230
      - 1991 juli-september, 231
      - 1991 oktober-december, 232
      - 1992 januari-april, 233
      - 1992 mei-oktober, 234
      - 1992 november-december, 235
      - 1993 januari-april, 236
      - 1993 mei-augustus, 237
      - 1993 september-december, 238
      - 1994 januari-mei, 239
      - 1994 juni-december, 240
      - 1995, 241
      - 1996 jan.-apr. 17, 242
      - 1996 apr. 18-juli 4 ingekomen brieven, 344; 1 pak
      - 1996 juli 5-sep. 4 ingekomen brieven., 345
      - 1996 sep. 4-okt. 28 ingekomen brieven., 346
      - 1996 okt. 29-dec ingekomen brieven., 347
      - 1997 jan. 1-15 ingekomen brieven., 348
      - 1997 jan. 16-31 ingekomen brieven, 349; 1 pak
      - 1997 feb. 1-7, 350
    - Ingekomen brieven op registratienummer, 351-369
      series 1996 1291-1370 en 1997 221-270 ontbreken.
      - 1996 001-140., 351; 1 pak
      - 1996 141-295., 352; 1 pak
      - 1996 296-375., 353
      - 1996 376-460., 354
      - 1996 461-554., 355
      - 1996 555-660., 356
      - 1996 661-720., 357; 1 pak
      - 1996 721-770., 358
      - 1996 771-910., 359; 1 pak
      - 1996 911-1030., 360
      - 1996 1031.1150., 361; 1 pak
      - 1996 1151-1199., 362
      - 1996 1200-1290., 363
      - 1996 1371-1415., 364
      - 1996 1416-1491., 365
      - 1997 001-180., 366
      - 1997 181-220., 367
      - 1997 271-350., 368
      - 1997 351-447., 369
    - Uitgaande brieven en faxen op registratienummer., 1997; 370
      181-370
  - Jaarverslagen, c.
    - Jaarverslagen, met bijlagen., 1950-1997; 243-252, 380; 10 omslagen 1 pak
      - 1950-1955, 243
      - 1956-1959, 244
      - 1960-1962, 245
      - 1963-1966, 246
      - 1967-1969, 247
      - 1970-1976, 248
      - 1977-1981, 249
      - 1982-1986, 250
      - 1987-1990, 251
      - 1991-1993, 252
      - 1994-1997, 380; pak
- BIJZONDER, II.
  - Statuten en reglementering, a.
    - Statuten., 1952-1953, 1958, 1965, 1989, 1991 en z.j; 253; 1 omslag
    - Wachtgeldreglement. 1952, 1955, 1957 alsmede het ziekengeldreglement, met wijzigingen 1958 en z.j., 254; 1 omslag
    - Correspondentie betreffende statuten, reglementen en voorschriften., 1950-1987, 1992; 255-265; 10 omslagen
      - 1950, 255
      - 1951-1952, 256
      - 1953-1954, 257
      - 1955-1956, 258
      - 1957-1958, 259
      - 1959-1961, 260
      - 1962-1964, 261
      - 1965-1968, 262
      - 1969-1974, 263
      - 1975-1980, 264
      - 1981-1987, 1992, 265
    - Stukken betreffende de zogenaamde grafische regeling of de uitkeringregeling op grafische voorwaarden in het kader van de Ziektewet., 1952-1991; 388-389; 2 omslagen
      - 1952-1983, 388
      - 1984-1991, 389
    - Stukken betreffende het Wachtgeld- en Werkloosheidswetreglement., 1952-1981; 390; 1 omslag
    - Stukken betreffende de toeslagregeling van toepassing op WAO-gerechtigden welke onder de bedrijfsvereniging Banken vallen., 1972-1985, 1994; 391; 1 omslag
    - Stukken betreffende de zogenaamde grensafbakeninsregeling ten behoeve van de toewijzing aan de bedrijfsvereniging Banken of aan de bedrijfsvereniging voor de Detailhandel van specifieke groot- en detailhandelsbedrijven., 1984-1988; 392; 1 omslag
    - Stukken betreffende het ziekengeldregelement zoals gehanteerd door de bedrijfsvereniging Banken., 1957-1967, 1985-1986; 393; 1 omslag
    - Detacheringsovereenkomst tussen de Bedrijfsvereniging Banken en het Gemeenschappelijk Administratiekantoor in het kader van de ontvlechting van de bestuurlijke ondersteuning van de bedrijfsverenigingen alsmede stukken betreffende de vaststelling van de statuten., 1995-1996; 394; 1 omslag
    - BV25-handboek met statuten, delegatiebesluit en alle vigerende reglementen in het kader van de Ziektewet, Werkloosheidswet en Wet op de Arbeidsongeschiktheids-verzekering. Beleggingsvoorschriften. bijgewerkt tot 1986., 395; 1 omslag
  - Bestuursinformatie, b.
    - BV-25 bulletin; kwartaalinformatiebulletin., 1993-1997; 396; 1 omslag
    - Bestuursinformatie vanaf 1996 Beleidsinformatie genoemd. Kwartaalinformatie BV25 en diverse GAK-rapporten met statistische informatie en financi谷le gegevens betreffende de bedrijfsvereniging Banken., 397-400
      publicaties uit jaar 1995 ontbreken.
      - 1986-1989, 397; 1 pak
      - 1990-1993 2e kwartaal, 398; 1 pak
      - 1993 2e kwartaal-1994, 399; 1 omslag
      - 1996, 400
  - Kleine Commissie, c.
    - Overzichten van de door de Kleine Commissie in vergaderingen genomen beslissingen., 1952-1994; 266-306 381-387; 47 omslagen
      - 1952, 266
        Openbaarheid beperkt tot 1 januari 2028
      - 1953 januari-juni, 267
        Openbaarheid beperkt tot 1 januari 2029
      - 1953 juli-augustus, 268
      - 1953 september-december, 269
      - 1954 januari-maart, 270
        Openbaarheid beperkt tot 1 januari 2030
      - 1954 april-december, 271
      - 1955, 272
        Openbaarheid beperkt tot 1 januari 2031
      - 1956, 273
        Openbaarheid beperkt tot 1 januari 2032
      - 1957, 274
        Openbaarheid beperkt tot 1 januari 2033
      - 1958, 275
        Openbaarheid beperkt tot 1 januari 2034
      - 1959, 276
        Openbaarheid beperkt tot 1 januari 2035
      - 1960, 277
        Openbaarheid beperkt tot 1 januari 2036
      - 1961, 278
        Openbaarheid beperkt tot 1 januari 2037
      - 1962 januari-mei, 279
        Openbaarheid beperkt tot 1 januari 2038
      - 1962 juni-december, 280
      - 1963 januari-juni, 281
        Openbaarheid beperkt tot 1 januari 2039
      - 1963 juli-december, 282
      - 1964, 283
        Openbaarheid beperkt tot 1 januari 2040
      - 1965, 284
        Openbaarheid beperkt tot 1 januari 2041
      - 1966, 285
        Openbaarheid beperkt tot 1 januari 2042
      - 1967, 286
        Openbaarheid beperkt tot 1 januari 2043
      - 1968, 287
        Openbaarheid beperkt tot 1 januari 2044
      - 1969, 288
        Openbaarheid beperkt tot 1 januari 2045
      - 1970, 289
        Openbaarheid beperkt tot 1 januari 2046
      - 1971, 290
        Openbaarheid beperkt tot 1 januari 2047
      - 1972 januari-juni, 291
        Openbaarheid beperkt tot 1 januari 2048
      - 1972 juli-december, 292
      - 1973 januari-juni, 293
        Openbaarheid beperkt tot 1 januari 2049
      - 1973 juli-december, 294
      - 1974, 295
        Openbaarheid beperkt tot 1 januari 2050
      - 1975, 296
        Openbaarheid beperkt tot 1 januari 2051
      - 1976, 297
        Openbaarheid beperkt tot 1 januari 2052
      - 1977, 298
        Openbaarheid beperkt tot 1 januari 2053
      - 1978, 299
        Openbaarheid beperkt tot 1 januari 2054
      - 1979, 300
        Openbaarheid beperkt tot 1 januari 2055
      - 1980, 301
        Openbaarheid beperkt tot 1 januari 2056
      - 1981, 302